# 请教陈老师：关于提货卡销售确认问题

提问人：wendy24 时间：2013-01-23 16:06:05
A公司目前推出一种X产品提货卡，即A公司发售提货卡（直接发售，不通过任何代理商或经销商），然后提货卡持有人可凭该提货卡在任一门店提货。个人认为这种业务处理如下：1. 销售提货卡时，假设价格 117 ，则：借：现金 117 贷：递延收益100 贷：应交税金-应交增值税-销项税 17 针对这个分录，有三个问题：（ 1 ）因为通常这种提货卡都是先销售给甲，然后甲再赠送乙丙等人，因此，在销售提货卡时，甲会要求A公司开具增值税发票，因此，虽然会计上A公司并未确认收入，但在税务上在销售提货卡时就需要确认销项税。（ 2 ）有关于在销售提货卡时是否可以确认收入，我认为不可以，因为在这个时点，商品所有权上的主要风险和报酬并没有转移。虽然在中国会计准则中“交款提货方式销售商品”是可以在收到款就确认收入的，国际会计准则里面也有”bill and hold”的说法，但是这些都有严格的条件，都是说主要风险和报酬已转移，企业只保留次要风险及报酬。（ 3 ）有关贷方是放递延收益还是预收账款，我看到帖子里也有争议。我个人认为 2 个科目都可以，但更偏向于递延收益。2. 假设提货卡持有人在规定期限内提货：借：递延收益 100 贷：主营业务收入 100 借：主营业务成本 80 贷：存货 803. 假设提货卡持卡人未在规定期限内提货，提货卡已到期：借：递延收益 100 贷：主营业务收入 100 因为提货卡已到期，意味着企业没有后续义务去提供这个商品，因此可以确认收入。有同学说贷方应该放入营业外收入，因为这个是没有成本的，但是我还是认为放主营业务收入比较合适，因为这个收入还是和企业的主营业务相关的。就以上问题，请陈老师赐教！

回答人：chenyiwei
回复 wendy24 的帖子
个人意见：
1 、对于预收款项的报表项目列报，个人倾向于作为预收款项。因为后续结转收入时是要发生成本的。而“递延收益”科目更适合于在结转损益时无需发生额外成本的情形，如政府补助等。 2 、对于提货卡在规定期限内未提货，卡内余额作废的处理，鉴于此处因卡内余额到期作废而获得的收益是该种销售模式的内在组成部分，并非孤立的偶发性收益，因此赞同作为主营业务收入。